# Bibliotekos

Užkraunamos reikalingos bibliotekos.

```{r Bibliotekos, message=FALSE, warning=FALSE}
library(readr)
library(tidyverse)
library(patchwork)
library(corrplot)
library(ppcor)
library(GGally)
library(car)
library(rsample)
library(boot)
library(tidymodels)
library(themis)
library(ggstatsplot)
library(ggplot2)
library(QuantPsyc)
library(pROC)
```

# Duomenų paruošimas

Įkeliami ir sutvarkomi duomenys.

```{r Import data, message=FALSE, warning=FALSE}
churn_data <- read_csv("../datasets/Customer Churn.csv")

churn_data <- churn_data %>% rename(
  "call_failure" = `Call  Failure`,
  "complains" = Complains,
  "subscription_length" = `Subscription  Length`,
  "charge_amount" = `Charge  Amount`,
  "sec_of_use" = `Seconds of Use`,
  "freq_of_use" = `Frequency of use`,
  "freq_of_SMS" = `Frequency of SMS`,
  "distinct_called_numbers" = `Distinct Called Numbers`,
  "age_group" = `Age Group`,
  "tariff_plan" = `Tariff Plan`,
  "status" = Status,
  "age" = Age,
  "customer_value" = `Customer Value`,
  "churn" = Churn
)

factors <- c("complains", "charge_amount", "age_group", "tariff_plan", "status", "churn")
churn_data[factors] <- lapply(churn_data[factors], as.factor)
```

# Pradinė analizė
## Praleistos reikšmės

```{r}
sum(is.na(churn_data))
```

## Išskirtys

```{r}
count_outliers <- function(data, var_name) {
  data %>%
    summarise(
      variable = var_name,
      Q1 = quantile(.data[[var_name]], 0.25),
      Q3 = quantile(.data[[var_name]], 0.75),
      H = Q3 - Q1,
      inner_low = Q1 - 1.5*H,
      inner_high = Q3 + 1.5*H,
      outer_low = Q1 - 3*H,
      outer_high = Q3 + 3*H,
      mild_outliers = sum((.data[[var_name]] < inner_low & .data[[var_name]] > outer_low) | (.data[[var_name]] > inner_high &   .data[[var_name]] < outer_high)),
      extreme_outliers = sum(.data[[var_name]] < outer_low | .data[[var_name]] > outer_high)
      )
}
```

```{r}
numeric_cols <- churn_data %>% 
  dplyr::select(where(is.numeric)) %>% 
  names()

results_list <- lapply(numeric_cols, function(col) count_outliers(churn_data, col))
outlier_summary <- bind_rows(results_list)
outlier_summary
```

```{r}
churn_data %>%
  dplyr::select(where(is.numeric)) %>%
  pivot_longer(everything()) %>%
  ggplot(aes(x = name, y = value)) +
  geom_boxplot() +
  facet_wrap(~name, scales = "free") +
  theme_bw() +
  theme(legend.position = "none")
```


## Skaitinės charakteristikos

```{r}
char <- churn_data %>% 
  group_by(churn) %>% 
  summarise(across(where(is.numeric),
            list(min = ~min(.x, na.rm = TRUE), 
                 max = ~max(.x, na.rm = TRUE),
                 mean = ~mean(.x, na.rm = TRUE), 
                 sd = ~sd(.x, na.rm = TRUE),
                 q25 = ~quantile(.x, 0.25, na.rm = TRUE),
                 median = ~median(.x, na.rm = TRUE),
                 q75 = ~quantile(.x, 0.75, na.rm = TRUE)))) %>% 
  pivot_longer(cols = -churn, 
               names_to = c("Variable", ".value"),
               names_pattern = "(.*)_(min|max|mean|sd|median|q25|q75)") %>% 
  mutate(across(where(is.numeric), ~ round(.x, 4)))
char
```

## Atsakas

```{r}
table(churn_data$churn)
```

## Kiekybinių kintamųjų analizė

```{r}
hist1 <- churn_data %>% 
  ggplot(aes(x = customer_value, fill = churn, color = churn)) +
  geom_histogram(position = 'identity', bins = 60, alpha = 0.75) +
  geom_vline(aes(xintercept = 535.5115), color = "blue", size = 1.1, linetype="dashed") +
  geom_text(aes(x = 660, y = 180, label = "535,51"), size = 4, color = "blue") +
  geom_vline(aes(xintercept = 124.8114), color = "red", size = 1.1, linetype="dashed") +
  geom_text(aes(x = 245, y = 180, label = "124.81"), size = 4, color = "red") +
  labs(x = "Kliento svarba", y = "Dažnis", color = "Pasirinkimas") +
  scale_fill_manual(name = "Pasirinkimas",
                    labels = c("1" = "Atsisakė", "0" = "Neatsisakė"),
                    values = c("0" = "#00BFC4", "1" = "#F8766D")) +
  scale_color_manual(values = c("0" = "#00BFC4", "1" = "#F8766D"),
                     guide = "none") +
  theme_bw() +
  theme(axis.text.x = element_text(size = 11),
        axis.text.y = element_text(size = 11),
        axis.title.y = element_text(size = 12),
        axis.title.x = element_text(size = 12),
        legend.position = "none")
hist1


hist2 <- churn_data %>% 
  ggplot(aes(x = subscription_length, fill = churn, color = churn)) +
  geom_histogram(position = 'identity', bins = 45, alpha = 0.75) +
  geom_vline(aes(xintercept = 32.6625), color = "blue", size = 1.1, linetype="dashed") +
  geom_text(aes(x = 35, y = 180, label = "32,66"), size = 4, color = "blue") +
  geom_vline(aes(xintercept = 31.8949), color = "red", size = 1.1, linetype="dashed") +
  geom_text(aes(x = 29, y = 180, label = "31,90"), size = 4, color = "red") +
  labs(x = "Abonimento trukmė (mėn.)", y = NULL, color = "Pasirinkimas") +
  scale_fill_manual(name = "Pasirinkimas",
                    labels = c("1" = "Atsisakė", "0" = "Neatsisakė"),
                    values = c("0" = "#00BFC4", "1" = "#F8766D")) +
  scale_color_manual(values = c("0" = "#00BFC4", "1" = "#F8766D"),
                     guide = "none") +
  theme_bw() +
  theme(axis.text.x = element_text(size = 11),
        axis.text.y = element_text(size = 11),
        axis.title.y = element_text(size = 12),
        axis.title.x = element_text(size = 12),
        legend.position = "none")
hist2


hist3 <- churn_data %>% 
  ggplot(aes(x = sec_of_use, fill = churn, color = churn)) +
  geom_histogram(position = 'identity', bins = 60, alpha = 0.75) +
  geom_vline(aes(xintercept = 5014.2241), color = "blue", size = 1.1, linetype="dashed") +
  geom_text(aes(x = 6100, y = 100, label = "5014,22"), size = 4, color = "blue") +
  geom_vline(aes(xintercept = 1566.6323), color = "red", size = 1.1, linetype="dashed") +
  geom_text(aes(x = 2650, y = 100, label = "1566,63"), size = 4, color = "red") +
  labs(x = "Naudojimo trukmė (s)", y = "Dažnis", color = "Pasirinkimas") +
  scale_fill_manual(name = "Pasirinkimas",
                    labels = c("1" = "Atsisakė", "0" = "Neatsisakė"),
                    values = c("0" = "#00BFC4", "1" = "#F8766D")) +
  scale_color_manual(values = c("0" = "#00BFC4", "1" = "#F8766D"),
                     guide = "none") +
  theme_bw() +
  theme(axis.text.x = element_text(size = 11),
        axis.text.y = element_text(size = 11),
        axis.title.y = element_text(size = 12),
        axis.title.x = element_text(size = 12),
        legend.position = "none")
hist3


hist4 <- churn_data %>% 
  ggplot(aes(x = freq_of_use, fill = churn, color = churn)) +
  geom_histogram(position = 'identity', bins = 60, alpha = 0.75) +
  geom_vline(aes(xintercept = 76.9793), color = "blue", size = 1.1, linetype="dashed") +
  geom_text(aes(x = 90, y = 100, label = "76,98"), size = 4, color = "blue") +
  geom_vline(aes(xintercept = 29.1333), color = "red", size = 1.1, linetype="dashed") +
  geom_text(aes(x = 45, y = 100, label = "29.13"), size = 4, color = "red") +
  labs(x = "Naudojamo dažnumas (bendras skambučių skaičius)", y = NULL, color = "Pasirinkimas") +
  scale_fill_manual(name = "Pasirinkimas",
                    labels = c("1" = "Atsisakė", "0" = "Neatsisakė"),
                    values = c("0" = "#00BFC4", "1" = "#F8766D")) +
  scale_color_manual(values = c("0" = "#00BFC4", "1" = "#F8766D"),
                     guide = "none") +
  theme_bw() +
  theme(axis.text.x = element_text(size = 11),
        axis.text.y = element_text(size = 11),
        axis.title.y = element_text(size = 12),
        axis.title.x = element_text(size = 12),
        legend.position = "none")
hist4
```


```{r}
combined_hist <- (hist1 + hist2 + hist3 + hist4) + 
  plot_layout(guides = "collect") & 
  theme(legend.position = "bottom")

combined_hist + plot_annotation(
  title = "Klientų rodiklių pasiskirstymas pagal atsisakymą",
  subtitle = "Mažiausias grupių vidurkių skirtumas matomas tarp abonimento trukmės. \n(Brūkšninės vertikalios linijos žymi grupių vidurkius).",
  theme = theme(plot.title = element_text(size = 14),
                plot.subtitle = element_text(size = 12),
                legend.title = element_text(size = 11,),
                legend.text = element_text(size = 10)))
```

```{r}
churn_data %>%
  dplyr::select(churn, where(is.numeric)) %>%
  pivot_longer(cols = -churn, names_to = "name", values_to = "value") %>%
  ggplot(aes(x = churn, y = value, fill = churn)) +
  geom_boxplot(alpha = 0.7) +
  facet_wrap(~name, scales = "free") +
  theme_bw() +
  theme(legend.position = "none") +
  labs(title = "Skaitinių kintamųjų pasiskirstymas pagal pasirinkimą",
       x = "Pasirinkimas (0 = Neatsisakė, 1 = Atsisakė)", y = NULL)
```

```{r fig.height=6, fig.width=12, message=FALSE, warning=FALSE}

gg1 <- ggbetweenstats(data = churn_data, x = churn, y = sec_of_use, plot.type = "box",
               mean.plotting=FALSE, centrality.plotting = FALSE, results.subtitle=FALSE,
               violin.args = list(width = 0)) +
  scale_color_manual(values = c("0" = "#00BFC4", "1" = "#F8766D")) +
  scale_fill_manual(values = c("0" = "#00BFC4", "1" = "#F8766D")) +
  labs(x = "Atsisakymas", y = "Naudojimo trukmė (s)")

gg2 <- ggbetweenstats(data = churn_data, x = churn, y = customer_value, plot.type = "box",
               mean.plotting=FALSE, centrality.plotting = FALSE, results.subtitle=FALSE,
               violin.args = list(width = 0)) +
  scale_color_manual(values = c("0" = "#00BFC4", "1" = "#F8766D")) +
  scale_fill_manual(values = c("0" = "#00BFC4", "1" = "#F8766D")) +
  labs(x = "Atsisakymas", y = "Kliento vertė")

gg3 <- ggbetweenstats(data = churn_data, x = churn, y = freq_of_SMS, plot.type = "box",
               mean.plotting=FALSE, centrality.plotting = FALSE, results.subtitle=FALSE,
               violin.args = list(width = 0)) +
  scale_color_manual(values = c("0" = "#00BFC4", "1" = "#F8766D")) +
  scale_fill_manual(values = c("0" = "#00BFC4", "1" = "#F8766D")) +
  labs(x = "Atsisakymas", y = "Žinučių skaičius")

gg4 <- ggbetweenstats(data = churn_data, x = churn, y = distinct_called_numbers , plot.type = "box",
               mean.plotting=FALSE, centrality.plotting = FALSE, results.subtitle=FALSE,
               violin.args = list(width = 0)) +
  scale_color_manual(values = c("0" = "#00BFC4", "1" = "#F8766D")) +
  scale_fill_manual(values = c("0" = "#00BFC4", "1" = "#F8766D")) +
  labs(x = "Atsisakymas", y = "Skirtingų skambučių skaičius")


combined_plot <- (gg1 + gg2) / (gg3 + gg4)

combined_plot + plot_annotation(
  title = "Klientų skaitinių rodiklių pasiskirstymas pagal atsisakymą",
  theme = theme(plot.title = element_text(size = 14))) &
  theme(axis.text.x = element_text(size = 12),
        axis.text.y = element_text(size = 12),
        axis.title.x = element_text(size = 13),
        axis.title.y = element_text(size = 13))

```


```{r fig.height=5, fig.width=12, message=FALSE, warning=FALSE}
gg1 <- ggbetweenstats(data = churn_data, x = churn, y = call_failure, plot.type = "box",
               mean.plotting=FALSE, centrality.plotting = FALSE, results.subtitle=FALSE,
               violin.args = list(width = 0)) + 
  scale_color_manual(values = c("0" = "#00BFC4", "1" = "#F8766D")) +
  scale_fill_manual(values = c("0" = "#00BFC4", "1" = "#F8766D")) +
  labs(x = "Atsisakymas", y = "Nepavykusių skambučių skaičius")

gg2 <- ggbetweenstats(data = churn_data, x = churn, y = subscription_length, plot.type = "box",
               mean.plotting=FALSE, centrality.plotting = FALSE, results.subtitle=FALSE,
               violin.args = list(width = 0)) +
  scale_color_manual(values = c("0" = "#00BFC4", "1" = "#F8766D")) +
  scale_fill_manual(values = c("0" = "#00BFC4", "1" = "#F8766D")) +
  labs(x = "Atsisakymas", y = "Abonimento trukmė")

gg3 <- ggbetweenstats(data = churn_data, x = churn, y = freq_of_use, plot.type = "box",
               mean.plotting=FALSE, centrality.plotting = FALSE, results.subtitle=FALSE,
               violin.args = list(width = 0)) +
  scale_color_manual(values = c("0" = "#00BFC4", "1" = "#F8766D")) +
  scale_fill_manual(values = c("0" = "#00BFC4", "1" = "#F8766D")) +
  labs(x = "Atsisakymas", y = "Skambučių skaičius")



(gg1 + gg2 + gg3) + plot_annotation(
  title = "Klientų skaitinių rodiklių pasiskirstymas pagal atsisakymą",
  theme = theme(plot.title = element_text(size = 14))) &
  theme(axis.text.x = element_text(size = 12),
        axis.text.y = element_text(size = 12),
        axis.title.x = element_text(size = 13),
        axis.title.y = element_text(size = 13))

```


## Kokybinių kintamųjų analizė




```{r}
kategoriniai_kintamieji <- names(churn_data)[sapply(churn_data, function(x) !is.numeric(x))]
kategoriniai_kintamieji <- setdiff(kategoriniai_kintamieji, "churn")

for (kintamasis in kategoriniai_kintamieji) {
  cat("\n--- Kryžminė lentelė kintamajam:", kintamasis, "---\n")
  lentele <- table(churn_data[[kintamasis]], churn_data$churn, useNA = "ifany")
  names(dimnames(lentele)) <- c(kintamasis, "Churn")
  print(lentele)
}
```

Į modelį netrauksime tariff_plan 

## Koreliacijos

```{r}
numeric_values <- churn_data %>% 
  dplyr::select(where(is.numeric)) %>% 
  rename(
    "Skambučių sutrikimai" = call_failure,
    "Abonemento trukmė" = subscription_length,
    "Naudojimo trukmė" = sec_of_use,
    "Naudojimo dažnumas" = freq_of_use,
    "SMS dažnumas" = freq_of_SMS,
    "Skirtingi numeriai" = distinct_called_numbers,
    "Amžius" = age,
    "Kliento vertė" = customer_value
  )

options(OutDec = ",")
cor <- cor(numeric_values, method = "spearman")
corrplot(cor, method = "circle", tl.col = "black", type = 'lower', insig='blank',
         addCoef.col ='black',number.cex = 0.8,  diag=FALSE)

mtext("Skaitinių kintamųjų koreliacijų matrica", side = 3, adj = 0, line = 2, cex = 1.17)
#mtext("Didžiausia koreliacija tarp", side = 3, adj = 0, line = 0.95, cex = 0.75)
```

```{r}
daline_cor <- pcor(numeric_values, method = "spearman")

corrplot(daline_cor$estimate, method = "circle", tl.col = "black", type = 'lower', insig='blank',
         addCoef.col ='black',number.cex = 0.8,  diag=FALSE)

mtext("Dalinių koreliacijų matrica", side = 3, adj = 0, line = 2, cex = 1.17)
```

```{r fig.height=10, fig.width=15, message=FALSE, warning=FALSE}
numeric_values_and_churn <- churn_data %>% 
  dplyr::select(where(is.numeric), churn)

scatter_matrix_cat <- ggpairs(
  numeric_values_and_churn,
  title = "Sklaidos diagramų matrica pagal atsisakymą",
  mapping = aes(color = churn),
  lower = list(
    continuous = wrap("points", size = 0.5, alpha = 0.5)
  ),
  diag = list(
    continuous = wrap("densityDiag", alpha = 0.4)
  )
)

scatter_matrix_cat +
  theme(plot.title = element_text(hjust = 0.5))
```

# Kategorinių kintamųjų tvarkymas

```{r}
churn_data2 <- churn_data %>% 
  filter(charge_amount %in% c(0, 1, 2, 3))
```

```{r}
churn_data2$age_group2 <- ifelse(churn_data2$age_group %in% c("1","2"), "1-2", "3-5")
churn_data2$age_group2 <- as.factor(churn_data2$age_group2)
table(churn_data2$age_group2, churn_data2$churn)
```


```{r}
str(churn_data2)
```



# Binarinio atsako modeliai

## Mokymo ir testavimo aibės

Aibė padalinama į mokymo ir testavimo aibes pagal atsaką su santykiu 80:20.

```{r train split}
set.seed(1)

data_split <- initial_split(churn_data2, prop = 0.8, strata = churn)

train_data <- training(data_split)
train_data <- train_data %>% slice_sample(prop = 1)
test_data  <- testing(data_split)
test_data <- test_data %>% slice_sample(prop = 1)
```

Sukuriamos funkcijos cook'o mato išskirtims, Pirsono išskirtims bei ROC kreivėms su klasifikavimo lentelėmis.

```{r}
cook_plot <- function(mdl) {
  ggplot(
  data.frame(cooks = cooks.distance(mdl)),
  aes(x = seq_along(cooks), y = cooks)) +
  geom_point(color = "blue", size = 3, alpha = 0.7) +
  labs(
    x = "Eilės numeris",
    y = "Cook mato atstumas") +
  theme_bw()
}

pearson_plot <- function(mdl) {
  ggplot(
  data.frame(pearson = glm.diag(mdl)$rp), 
  aes(x = seq_along(pearson), y = pearson)) +
  geom_point(color = "blue", size = 3, alpha = 0.7) +
  labs(
    x = "Eilės numeris", 
    y = "Pirsono išskirtys") +
  theme_bw()
}

ROC_plot <- function(mdl, test_data) {
  prediction <- predict(mdl, test_data, type = "response")

  ROC <- roc(test_data$churn, prediction)
  ROC_auc <- auc(ROC)
  
  ggroc(ROC, color = "blue", size = 1.2) +
    geom_abline(slope = 1, intercept = 1, linetype = "dashed", color = "red") +
    labs(
      title = paste0("ROC kreivė (AUC = ", round(ROC_auc, 3), ")"),
      x = "Specifiškumas (Specificity)",
      y = "Jautrumas (Sensitivity)"
    ) +
    theme_bw()
}

ROC_youden_plot <- function(mdl, train_set, test_set) {
  probs_train <- predict(mdl, newdata = train_set, type = "response")
  roc_curve_train <- roc(train_set$churn, probs_train)
  
  optimal_coords <- coords(roc_curve_train, "best", ret = c("threshold", "specificity", "sensitivity"), best.method = "youden")
  best_threshold <- optimal_coords$threshold
  
  print(paste("Optimalus slenkstis pagal Youdeno indeksą:", round(best_threshold, 4)))
  print(paste("Jautrumas (Sensitivity):", round(optimal_coords$sensitivity, 4)))
  print(paste("Specifiškumas (Specificity):", round(optimal_coords$specificity, 4)))
  
  probs_test <- predict(mdl, newdata = test_set, type = "response")
  final_preds_test <- ifelse(probs_test >= best_threshold, 1, 0)
  
  confusion_matrix <- table(Tikra = test_data$churn, Prognoze = final_preds_test)
  print(confusion_matrix)
  
  confusion_pct <- prop.table(confusion_matrix, 1)
  print(round(confusion_pct, 2))
  
  ROC_probit <- roc(test_set$churn, probs_test)
  ROC_probit_auc <- auc(ROC_probit)
  
  ggroc(ROC_probit, color = "blue", size = 1.2) +
    geom_abline(slope = 1, intercept = 1, linetype = "dashed", color = "red") +
    labs(title = paste0("ROC kreivė (AUC = ", round(ROC_probit_auc, 3), ")"),
         x = "Specifiškumas (Specificity)",
         y = "Jautrumas (Sensitivity)") +
    theme_bw()
}

confusion_test <- function(mdl, test_set) {
  probs_test <- predict(mdl, newdata = test_set, type = "response")
  final_preds_test <- ifelse(probs_test >= best_threshold, 1, 0)
  
  confusion_matrix <- table(Tikra = test_data$churn, Prognoze = final_preds_test)
  print(confusion_matrix)
  
  confusion_pct <- prop.table(confusion_matrix, 1)
  print(round(confusion_pct, 2))
}
```

```{r SMOTE data}
set.seed(1)
smote_recipe <- recipe(churn ~., data = train_data) %>% 
  step_smotenc(churn, over_ratio = 1.0)

trained_recipe <- prep(smote_recipe)
balanced_churn <- juice(trained_recipe)
```

## Logit

Logit modelis su visais kintamaisiais ir kovariančių multikolinearumas balancuotam rinkiniui.


```{r}
kategoriniai_kintamieji2 <- names(balanced_churn)[sapply(balanced_churn, function(x) !is.numeric(x))]
kategoriniai_kintamieji2 <- setdiff(kategoriniai_kintamieji2, "churn")

for (kintamasis in kategoriniai_kintamieji2) {
  cat("\n--- Kryžminė lentelė kintamajam:", kintamasis, "---\n")
  lentele <- table(balanced_churn[[kintamasis]], balanced_churn$churn, useNA = "ifany")
  names(dimnames(lentele)) <- c(kintamasis, "Churn")
  print(lentele)
}
```

```{r initial logit}
logit_mdl <- glm(formula = churn ~ subscription_length + sec_of_use + freq_of_use + freq_of_SMS + distinct_called_numbers + complains + status + charge_amount + age_group2, data = balanced_churn, family = binomial(logit))

summary(logit_mdl)
vif(logit_mdl)
```

Logit modelio išskirtys

```{r fig.height=3, fig.width=8.7}
cook_plot(logit_mdl) +
pearson_plot(logit_mdl)
outlierTest(logit_mdl)
```
### Logit (SMOTE)

Galutinis logit modelis naudojant SMOTE balansavimą bei pažingsninę regresiją.

Nereikšmingi abu multikolinerūs požymiai sec_of_use ir freq_of_use. Taip pat buvo ir sudarant modelius kandidatus.

```{r}
logit_mdl_smote <- glm(formula = churn ~ subscription_length + freq_of_SMS + distinct_called_numbers + complains + status + charge_amount + age_group2, data = balanced_churn, family = binomial(logit))

summary(logit_mdl_smote)
```

```{r}
#ClassLog(logit_mdl_smote, balanced_churn$churn)
confusion_test(logit_mdl_smote, test_data)
ROC_plot(logit_mdl_smote, test_data)
```

2573,6
call_failure*complains 2513,4
call_failure*subscription_length 2501,1
subscription_length*status 2463,7
freq_of_use*age_group2 2447,7

```{r}
logit_mdl_smote_gamma <- glm(formula = churn ~ subscription_length + freq_of_SMS + distinct_called_numbers + complains + status + charge_amount + age_group2 + freq_of_use*age_group2, data = balanced_churn, family = binomial(logit))

summary(logit_mdl_smote_gamma)
```

```{r}
#ClassLog(logit_mdl_smote_gamma, balanced_churn$churn)
confusion_test(logit_mdl_smote_gamma, test_data)
ROC_plot(logit_mdl_smote_gamma, test_data)
```

```{r fig.height=3, fig.width=8.7}
cook_plot(logit_mdl_smote_gamma) +
pearson_plot(logit_mdl_smote_gamma)
outlierTest(logit_mdl_smote_gamma)
```

```{r}
#outliers_idx <- glm.diag(logit_mdl_smote_gamma)$rp %>% as.data.frame() %>% filter(. < -10) %>% row.names()

#logit_mdl_smote_gamma_v2 <- glm(formula = churn ~ subscription_length + freq_of_SMS + distinct_called_numbers + complains + status + #charge_amount + age_group2 + freq_of_use*age_group2, data = balanced_churn[!rownames(balanced_churn) %in% outliers_idx, ], family = #binomial(logit))

#summary(logit_mdl_smote_gamma_v2)
```

```{r}
#ClassLog(logit_mdl_smote_gamma_v2, balanced_churn[!rownames(balanced_churn) %in% outliers_idx, ]$churn)
#(logit_mdl_smote_gamma_v2, test_data)
```

### Logit (Youden-sec_of_use)

```{r}
logit_mdl_yd <- glm(formula = churn ~ subscription_length + sec_of_use + freq_of_use + freq_of_SMS + distinct_called_numbers + complains + status + charge_amount + age_group2, data = train_data, family = binomial(logit))

summary(logit_mdl_yd)
vif(logit_mdl_yd)
```
```{r fig.height=3, fig.width=8.7}
cook_plot(logit_mdl_yd) +
pearson_plot(logit_mdl_yd)
outlierTest(logit_mdl_yd)
```

Išmesta: charge_amount, age_group2

```{r sec_of_use}
logit_mdl_su <- glm(formula = churn ~ subscription_length + sec_of_use + freq_of_SMS + distinct_called_numbers + complains + status, data = train_data, family = binomial(logit))

summary(logit_mdl_su)
```


```{r}
ROC_youden_plot(logit_mdl_su, train_data, test_data)
```

1462
subscription_length:freq_of_SMS 1455,6
subscription_length:complains 1442,7
subscription_length:status 1425,2
AUC = 0.911 = 0.911 => sąveika nepagerino rezultatų

```{r}
logit_mdl_su_gamma <- glm(formula = churn ~ subscription_length + sec_of_use + freq_of_SMS + distinct_called_numbers + complains + status + subscription_length:status, data = train_data, family = binomial(logit))

#summary(logit_mdl_su_gamma)
#ROC_youden_plot(logit_mdl_su, train_data, test_data)
```

```{r fig.height=3, fig.width=8.7}
cook_plot(logit_mdl_su) +
pearson_plot(logit_mdl_su)
outlierTest(logit_mdl_su)
```

```{r}
#outliers_idx <- glm.diag(logit_mdl_su)$rp %>% as.data.frame() %>% filter(. > 6) %>% row.names()

#logit_mdl_su_v2 <- glm(formula = churn ~ subscription_length + sec_of_use + freq_of_SMS + distinct_called_numbers + complains + status, data = train_data[!rownames(train_data) %in% outliers_idx, ], family = binomial(logit))

#summary(logit_mdl_su_v2)
```

```{r}
#ClassLog(logit_mdl_su_v2, train_data[!rownames(train_data) %in% outliers_idx, ]$churn)
#ROC_plot(logit_mdl_su_v2, test_data)
```

### Logit (Youden-freq_of_use)

Išmesta: charge_amount, age_group2, distinct_called_numbers

```{r freq_of_use}
logit_mdl_fu <- glm(formula = churn ~ subscription_length + freq_of_use + freq_of_SMS + complains + status, data = train_data, family = binomial(logit))

summary(logit_mdl_fu)
```

```{r}
ROC_youden_plot(logit_mdl_fu, train_data, test_data)
```

1454,7
subscription_length:freq_of_SMS 1449,5
subscription_length:complains 1433,1
subscription_length:status 1423,6
AUC lygūs

```{r}
logit_mdl_fu_gamma <- glm(formula = churn ~ subscription_length + freq_of_use + freq_of_SMS + complains + status + subscription_length:status, data = train_data, family = binomial(logit))

#summary(logit_mdl_fu_gamma)
#ROC_youden_plot(logit_mdl_fu, train_data, test_data)
```

```{r fig.height=3, fig.width=8.7}
cook_plot(logit_mdl_fu) +
pearson_plot(logit_mdl_fu)
outlierTest(logit_mdl_fu)
```

```{r}
#outliers_idx <- glm.diag(logit_mdl_fu)$rp %>% as.data.frame() %>% filter(. > 6) %>% row.names()

#logit_mdl_fu_v2 <- glm(formula = churn ~ subscription_length + freq_of_use + freq_of_SMS + complains + status, data = train_data[!rownames(train_data) %in% outliers_idx, ], family = binomial(logit))

#summary(logit_mdl_fu_v2)
```

```{r}
#ClassLog(logit_mdl_fu_v2, train_data[!rownames(train_data) %in% outliers_idx, ]$churn)
#ROC_plot(logit_mdl_fu_v2, test_data)
```

## Probit

### Balansavimas naudojantis SMOTE

```{r}
probit_model <- glm(formula = churn ~ call_failure + complains + subscription_length + charge_amount + sec_of_use + freq_of_use + freq_of_SMS + distinct_called_numbers + status + age_group2, data = balanced_churn, family = binomial(link = "probit"))

summary(probit_model)
```

Multikolinearumas

```{r}
vif(probit_model)
```
Išskirtys

```{r}
cook_plot(probit_model)
pearson_plot(probit_model)
outlierTest(probit_model)
```
```{r}
balanced_churn[1676, ]
```


Multikolinearumo sprendimas - Modeliai pretendentai:

Modelis su kovariante *sec_of_use*:

```{r}
probit_model1 <- glm(formula = churn ~ call_failure + complains + subscription_length + charge_amount + sec_of_use + freq_of_SMS + distinct_called_numbers + status + age_group2, data = balanced_churn, family = binomial(link = "probit"))

summary(probit_model1)
```
Modelis su kovariante *freq_of_use*:

```{r}
probit_model2 <- glm(formula = churn ~ call_failure + complains + subscription_length + charge_amount + freq_of_use + freq_of_SMS + distinct_called_numbers + status + age_group2, data = balanced_churn, family = binomial(link = "probit"))

summary(probit_model2)
```

AIC ir BIC:

```{r}
AIC(probit_model1, probit_model2)
BIC(probit_model1, probit_model2)
```

Mažiausias reikšmes įgyja antras modelis *probit_model2* su kovariante *freq_of_use*.

```{r}
confusion_test(probit_model2, test_data)
```

```{r}
ROC_plot(probit_model2, test_data)
```

Modelis su sąveika:

Modelis be sąveikos                AIC -> 2514,8
call_failure:complains             AIC -> 2508,6 - SĄVEIKA REIKŠMINGA
charge_amount:freq_of_use          AIC -> 2491,5 - SĄVEIKA DALINAI REIKŠMINGA
call_failure:subscription_length   AIC -> 2503,3 išsimeta: *call_failure*, *charge_amount* AIC -> 2545,5

```{r}
probit_model2_interaction <- glm(formula = churn ~ call_failure + complains + subscription_length + charge_amount + freq_of_use + freq_of_SMS + distinct_called_numbers + status + age_group2 + call_failure:complains, data = balanced_churn, family = binomial(link = "probit"))

summary(probit_model2_interaction) 
```
```{r}
confusion_test(probit_model2_interaction, test_data)
```

```{r}
ROC_plot(probit_model2_interaction, test_data)
```


### Balansavimas naudojantis slenksčiu ir Youden indeksu

```{r}
probit_model3 <- glm(formula = churn ~ call_failure + complains + subscription_length + charge_amount + sec_of_use + freq_of_use + freq_of_SMS + distinct_called_numbers + status + age_group2, data = train_data, family = binomial(link = "probit"))

summary(probit_model3)
```

Multikolinearumas

```{r}
vif(probit_model3)
```

Išskirtys

```{r}
cook_plot(probit_model3)
pearson_plot(probit_model3)
outlierTest(probit_model3)
```

```{r}
train_data[464, ]
```


Multikolinearumo sprendimas - Modeliai pretendentai:

Modelis su kovariante *sec_of_use*:

Išmesta: *charge_amount*, *age_group2*

```{r}
probit_model31 <- glm(formula = churn ~ call_failure + complains + subscription_length + sec_of_use + freq_of_SMS + distinct_called_numbers + status, 
                      data = train_data, family = binomial(link = "probit"))

summary(probit_model31)
```

Modelis su kovariante *freq_of_use*:

Išmesta: *charge_amount*, *age_group2*

```{r}
probit_model32 <- glm(formula = churn ~ call_failure + complains + subscription_length + freq_of_use + freq_of_SMS + distinct_called_numbers + status,
                      data = train_data, family = binomial(link = "probit"))

summary(probit_model32)
```
AIC ir BIC:

```{r}
AIC(probit_model31, probit_model32)
BIC(probit_model31, probit_model32)
```

Antras modelis (*probit_model32*) įgyja mažesnes reikšmes

```{r}
ROC_youden_plot(probit_model32, train_data, test_data)
```


Modelis su sąveika:

Modelis be sąveikos                AIC -> 1106,6
call_failure:complains             AIC -> 1103,7 SĄVEIKA REIKŠMINGA
charge_amount:freq_of_use          AIC -> SĄVEIKA NEREIKŠMINGA
call_failure:subscription_length   AIC -> SĄVEIKA NEREIKŠMINGA


```{r}
probit_model32_interaction <- glm(formula = churn ~ call_failure + complains + subscription_length + freq_of_use + freq_of_SMS + distinct_called_numbers + status + call_failure:complains, data = train_data, family = binomial(link = "probit"))

summary(probit_model32_interaction)
```
```{r}
ROC_youden_plot(probit_model32_interaction, train_data, test_data)
```


# Cloglog

### Cloglog modelis ant orginalių duomenų

```{r}
cloglog_model_original <- glm(formula = churn ~ call_failure + complains + subscription_length + charge_amount + sec_of_use + freq_of_use + freq_of_SMS + distinct_called_numbers + status + age_group2, family = binomial(link = "cloglog"), data = train_data)

summary(cloglog_model_original)
```

Išskirtys

```{r}
cook_plot(cloglog_model_original)
```


```{r}
pearson_plot(cloglog_model_original)
```

```{r}
outlierTest(cloglog_model_original)
```



Multikolinearumas

```{r}
vif(cloglog_model_original)
```

Multikolineraumas tarp freq_of_use ir sec_of_use. Skaidome į modelius pretendentus

Modelis su freq_of_use: išmesta sec_of_use, charge_amount, distinct_called_numbers, age_group2, tariff_plan

```{r}
cloglog_model_original_freq_of_use <- glm(formula = churn ~ call_failure + complains + subscription_length + freq_of_use + freq_of_SMS + status, family = binomial(link = "cloglog"), data = train_data)

summary(cloglog_model_original_freq_of_use)
vif(cloglog_model_original_freq_of_use) #pradinio modelio vifai geri
```

Modelis su sec_of_use: išmesta freq_of_use, charge_amount, age_group2, tariff_plan

```{r}
cloglog_model_original_sec_of_use <- glm(formula = churn ~ call_failure + complains + subscription_length + sec_of_use + freq_of_SMS + distinct_called_numbers + status, family = binomial(link = "cloglog"), data = train_data)

summary(cloglog_model_original_sec_of_use)
vif(cloglog_model_original_sec_of_use)  #viskas gerai su pradinio modelio vifais
```

AIC ir BIC:

```{r}
AIC(cloglog_model_original_freq_of_use, cloglog_model_original_sec_of_use)
BIC(cloglog_model_original_freq_of_use, cloglog_model_original_sec_of_use)
```

Geresnis modelis su freq_of_use

```{r}
ClassLog(cloglog_model_original_freq_of_use, train_data$churn)
ROC_plot(cloglog_model_original_freq_of_use, test_data)
```

### Cloglog modelis Youden

```{r}
ROC_youden_plot(cloglog_model_original_freq_of_use, train_data, test_data)
```

