# Bibliotekos

Užkraunamos reikalingos bibliotekos.

```{r Bibliotekos, message=FALSE, warning=FALSE}
library(readr)
library(tidyverse)
library(patchwork)
library(corrplot)
library(ppcor)
library(GGally)
library(car)
library(rsample)
library(boot)
library(ROSE)
library(ggstatsplot)
library(ggplot2)
library(QuantPsyc)
library(pROC)
```

# Duomenų paruošimas

Įkeliami ir sutvarkomi duomenys.

```{r Import data, message=FALSE, warning=FALSE}
churn_data <- read_csv("../datasets/Customer Churn.csv")

churn_data <- churn_data %>% rename(
  "call_failure" = `Call  Failure`,
  "complains" = Complains,
  "subscription_length" = `Subscription  Length`,
  "charge_amount" = `Charge  Amount`,
  "sec_of_use" = `Seconds of Use`,
  "freq_of_use" = `Frequency of use`,
  "freq_of_SMS" = `Frequency of SMS`,
  "distinct_called_numbers" = `Distinct Called Numbers`,
  "age_group" = `Age Group`,
  "tariff_plan" = `Tariff Plan`,
  "status" = Status,
  "age" = Age,
  "customer_value" = `Customer Value`,
  "churn" = Churn
)

factors <- c("complains", "charge_amount", "age_group", "tariff_plan", "status", "churn")
churn_data[factors] <- lapply(churn_data[factors], as.factor)
```

# Pradinė analizė
## Praleistos reikšmės

```{r}
sum(is.na(churn_data))
```

## Išskirtys

```{r}
count_outliers <- function(data, var_name) {
  data %>%
    summarise(
      variable = var_name,
      Q1 = quantile(.data[[var_name]], 0.25),
      Q3 = quantile(.data[[var_name]], 0.75),
      H = Q3 - Q1,
      inner_low = Q1 - 1.5*H,
      inner_high = Q3 + 1.5*H,
      outer_low = Q1 - 3*H,
      outer_high = Q3 + 3*H,
      mild_outliers = sum((.data[[var_name]] < inner_low & .data[[var_name]] > outer_low) | (.data[[var_name]] > inner_high &   .data[[var_name]] < outer_high)),
      extreme_outliers = sum(.data[[var_name]] < outer_low | .data[[var_name]] > outer_high)
      )
}
```

```{r}
numeric_cols <- churn_data %>% 
  dplyr::select(where(is.numeric)) %>% 
  names()

results_list <- lapply(numeric_cols, function(col) count_outliers(churn_data, col))
outlier_summary <- bind_rows(results_list)
outlier_summary
```

```{r}
churn_data %>%
  dplyr::select(where(is.numeric)) %>%
  pivot_longer(everything()) %>%
  ggplot(aes(x = name, y = value)) +
  geom_boxplot() +
  facet_wrap(~name, scales = "free") +
  theme_bw() +
  theme(legend.position = "none")
```


## Skaitinės charakteristikos

```{r}
char <- churn_data %>% 
  group_by(churn) %>% 
  summarise(across(where(is.numeric),
            list(min = ~min(.x, na.rm = TRUE), 
                 max = ~max(.x, na.rm = TRUE),
                 mean = ~mean(.x, na.rm = TRUE), 
                 sd = ~sd(.x, na.rm = TRUE),
                 q25 = ~quantile(.x, 0.25, na.rm = TRUE),
                 median = ~median(.x, na.rm = TRUE),
                 q75 = ~quantile(.x, 0.75, na.rm = TRUE)))) %>% 
  pivot_longer(cols = -churn, 
               names_to = c("Variable", ".value"),
               names_pattern = "(.*)_(min|max|mean|sd|median|q25|q75)") %>% 
  mutate(across(where(is.numeric), ~ round(.x, 4)))
char
```

## Atsakas

```{r}
table(churn_data$churn)
```

## Kiekybinių kintamųjų analizė

```{r}
hist1 <- churn_data %>% 
  ggplot(aes(x = customer_value, fill = churn, color = churn)) +
  geom_histogram(position = 'identity', bins = 60, alpha = 0.75) +
  geom_vline(aes(xintercept = 535.5115), color = "blue", size = 1.1, linetype="dashed") +
  geom_text(aes(x = 660, y = 180, label = "535,51"), size = 4, color = "blue") +
  geom_vline(aes(xintercept = 124.8114), color = "red", size = 1.1, linetype="dashed") +
  geom_text(aes(x = 245, y = 180, label = "124.81"), size = 4, color = "red") +
  labs(x = "Kliento svarba", y = "Dažnis", color = "Pasirinkimas") +
  scale_fill_manual(name = "Pasirinkimas",
                    labels = c("1" = "Atsisakė", "0" = "Neatsisakė"),
                    values = c("0" = "#00BFC4", "1" = "#F8766D")) +
  scale_color_manual(values = c("0" = "#00BFC4", "1" = "#F8766D"),
                     guide = "none") +
  theme_bw() +
  theme(axis.text.x = element_text(size = 11),
        axis.text.y = element_text(size = 11),
        axis.title.y = element_text(size = 12),
        axis.title.x = element_text(size = 12),
        legend.position = "none")
hist1


hist2 <- churn_data %>% 
  ggplot(aes(x = subscription_length, fill = churn, color = churn)) +
  geom_histogram(position = 'identity', bins = 45, alpha = 0.75) +
  geom_vline(aes(xintercept = 32.6625), color = "blue", size = 1.1, linetype="dashed") +
  geom_text(aes(x = 35, y = 180, label = "32,66"), size = 4, color = "blue") +
  geom_vline(aes(xintercept = 31.8949), color = "red", size = 1.1, linetype="dashed") +
  geom_text(aes(x = 29, y = 180, label = "31,90"), size = 4, color = "red") +
  labs(x = "Abonimento trukmė (mėn.)", y = NULL, color = "Pasirinkimas") +
  scale_fill_manual(name = "Pasirinkimas",
                    labels = c("1" = "Atsisakė", "0" = "Neatsisakė"),
                    values = c("0" = "#00BFC4", "1" = "#F8766D")) +
  scale_color_manual(values = c("0" = "#00BFC4", "1" = "#F8766D"),
                     guide = "none") +
  theme_bw() +
  theme(axis.text.x = element_text(size = 11),
        axis.text.y = element_text(size = 11),
        axis.title.y = element_text(size = 12),
        axis.title.x = element_text(size = 12),
        legend.position = "none")
hist2


hist3 <- churn_data %>% 
  ggplot(aes(x = sec_of_use, fill = churn, color = churn)) +
  geom_histogram(position = 'identity', bins = 60, alpha = 0.75) +
  geom_vline(aes(xintercept = 5014.2241), color = "blue", size = 1.1, linetype="dashed") +
  geom_text(aes(x = 6100, y = 100, label = "5014,22"), size = 4, color = "blue") +
  geom_vline(aes(xintercept = 1566.6323), color = "red", size = 1.1, linetype="dashed") +
  geom_text(aes(x = 2650, y = 100, label = "1566,63"), size = 4, color = "red") +
  labs(x = "Naudojimo trukmė (s)", y = "Dažnis", color = "Pasirinkimas") +
  scale_fill_manual(name = "Pasirinkimas",
                    labels = c("1" = "Atsisakė", "0" = "Neatsisakė"),
                    values = c("0" = "#00BFC4", "1" = "#F8766D")) +
  scale_color_manual(values = c("0" = "#00BFC4", "1" = "#F8766D"),
                     guide = "none") +
  theme_bw() +
  theme(axis.text.x = element_text(size = 11),
        axis.text.y = element_text(size = 11),
        axis.title.y = element_text(size = 12),
        axis.title.x = element_text(size = 12),
        legend.position = "none")
hist3


hist4 <- churn_data %>% 
  ggplot(aes(x = freq_of_use, fill = churn, color = churn)) +
  geom_histogram(position = 'identity', bins = 60, alpha = 0.75) +
  geom_vline(aes(xintercept = 76.9793), color = "blue", size = 1.1, linetype="dashed") +
  geom_text(aes(x = 90, y = 100, label = "76,98"), size = 4, color = "blue") +
  geom_vline(aes(xintercept = 29.1333), color = "red", size = 1.1, linetype="dashed") +
  geom_text(aes(x = 45, y = 100, label = "29.13"), size = 4, color = "red") +
  labs(x = "Naudojamo dažnumas (bendras skambučių skaičius)", y = NULL, color = "Pasirinkimas") +
  scale_fill_manual(name = "Pasirinkimas",
                    labels = c("1" = "Atsisakė", "0" = "Neatsisakė"),
                    values = c("0" = "#00BFC4", "1" = "#F8766D")) +
  scale_color_manual(values = c("0" = "#00BFC4", "1" = "#F8766D"),
                     guide = "none") +
  theme_bw() +
  theme(axis.text.x = element_text(size = 11),
        axis.text.y = element_text(size = 11),
        axis.title.y = element_text(size = 12),
        axis.title.x = element_text(size = 12),
        legend.position = "none")
hist4
```


```{r}
combined_hist <- (hist1 + hist2 + hist3 + hist4) + 
  plot_layout(guides = "collect") & 
  theme(legend.position = "bottom")

combined_hist + plot_annotation(
  title = "Klientų rodiklių pasiskirstymas pagal atsisakymą",
  subtitle = "Mažiausias grupių vidurkių skirtumas matomas tarp abonimento trukmės. \n(Brūkšninės vertikalios linijos žymi grupių vidurkius).",
  theme = theme(plot.title = element_text(size = 14),
                plot.subtitle = element_text(size = 12),
                legend.title = element_text(size = 11,),
                legend.text = element_text(size = 10)))
```

```{r}
churn_data %>%
  dplyr::select(churn, where(is.numeric)) %>%
  pivot_longer(cols = -churn, names_to = "name", values_to = "value") %>%
  ggplot(aes(x = churn, y = value, fill = churn)) +
  geom_boxplot(alpha = 0.7) +
  facet_wrap(~name, scales = "free") +
  theme_bw() +
  theme(legend.position = "none") +
  labs(title = "Skaitinių kintamųjų pasiskirstymas pagal pasirinkimą",
       x = "Pasirinkimas (0 = Neatsisakė, 1 = Atsisakė)", y = NULL)
```

```{r fig.height=6, fig.width=12}
gg1 <- ggbetweenstats(data = churn_data, x = churn, y = sec_of_use, plot.type = "box",
               mean.plotting=FALSE, centrality.plotting = FALSE, results.subtitle=FALSE) +
  labs(x = "Pasirinkimas", y = "Naudojimo trukmė (s)")

gg2 <- ggbetweenstats(data = churn_data, x = churn, y = customer_value, plot.type = "box",
               mean.plotting=FALSE, centrality.plotting = FALSE, results.subtitle=FALSE) +
  labs(x = "Pasirinkimas", y = "Kliento vertė")

gg3 <- ggbetweenstats(data = churn_data, x = churn, y = freq_of_SMS, plot.type = "box",
               mean.plotting=FALSE, centrality.plotting = FALSE, results.subtitle=FALSE) +
  labs(x = "Pasirinkimas", y = "Žinučių skaičius")

gg4 <- ggbetweenstats(data = churn_data, x = churn, y = distinct_called_numbers , plot.type = "box",
               mean.plotting=FALSE, centrality.plotting = FALSE, results.subtitle=FALSE) +
  labs(x = "Pasirinkimas", y = "Skirtingų skambučių skaičius")

(gg1 + gg2) / (gg3 + gg4)

```


## Kokybinių kintamųjų analizė

```{r}
kategoriniai_kintamieji <- names(churn_data)[sapply(churn_data, function(x) !is.numeric(x))]
kategoriniai_kintamieji <- setdiff(kategoriniai_kintamieji, "churn")

for (kintamasis in kategoriniai_kintamieji) {
  cat("\n--- Kryžminė lentelė kintamajam:", kintamasis, "---\n")
  lentele <- table(churn_data[[kintamasis]], churn_data$churn, useNA = "ifany")
  names(dimnames(lentele)) <- c(kintamasis, "Churn")
  print(lentele)
}
```


## Koreliacijos

```{r}
numeric_values <- churn_data %>% 
  dplyr::select(where(is.numeric)) %>% 
  rename(
    "Skambučių sutrikimai" = call_failure,
    "Abonemento trukmė" = subscription_length,
    "Naudojimo trukmė" = sec_of_use,
    "Naudojimo dažnumas" = freq_of_use,
    "SMS dažnumas" = freq_of_SMS,
    "Skirtingi numeriai" = distinct_called_numbers,
    "Amžius" = age,
    "Kliento vertė" = customer_value
  )

options(OutDec = ",")
cor <- cor(numeric_values, method = "spearman")
corrplot(cor, method = "circle", tl.col = "black", type = 'lower', insig='blank',
         addCoef.col ='black',number.cex = 0.8,  diag=FALSE)

mtext("Skaitinių kintamųjų koreliacijų matrica", side = 3, adj = 0, line = 2, cex = 1.17)
#mtext("Didžiausia koreliacija tarp", side = 3, adj = 0, line = 0.95, cex = 0.75)
```

```{r}
daline_cor <- pcor(numeric_values, method = "spearman")

corrplot(daline_cor$estimate, method = "circle", tl.col = "black", type = 'lower', insig='blank',
         addCoef.col ='black',number.cex = 0.8,  diag=FALSE)

mtext("Dalinių koreliacijų matrica", side = 3, adj = 0, line = 2, cex = 1.17)
```

```{r fig.height=10, fig.width=15, message=FALSE, warning=FALSE}
numeric_values_and_churn <- churn_data %>% 
  dplyr::select(where(is.numeric), churn)

scatter_matrix_cat <- ggpairs(
  numeric_values_and_churn,
  title = "Sklaidos diagramų matrica pagal atsisakymą",
  mapping = aes(color = churn),
  lower = list(
    continuous = wrap("points", size = 0.5, alpha = 0.5)
  ),
  diag = list(
    continuous = wrap("densityDiag", alpha = 0.4)
  )
)

scatter_matrix_cat +
  theme(plot.title = element_text(hjust = 0.5))
```

# Kategorinių kintamųjų tvarkymas

```{r}
churn_data2 <- churn_data %>% 
  filter(charge_amount %in% c(0, 1, 2, 3))
```

```{r}
churn_data2$age_group2 <- ifelse(churn_data2$age_group %in% c("1","2","3"), "1-3", "4-5")
churn_data2$age_group2 <- as.factor(churn_data2$age_group2)
table(churn_data2$age_group2, churn_data2$churn)
```


```{r}
str(churn_data2)
```



# Binarinio atsako modeliai

## Mokymo ir testavimo aibės

Aibė padalinama į mokymo ir testavimo aibes pagal atsaką su santykiu 80:20.

```{r train split}
set.seed(1)

data_split <- initial_split(churn_data2, prop = 0.8, strata = churn)

train_data <- training(data_split)
train_data <- train_data %>% slice_sample(prop = 1)
test_data  <- testing(data_split)
test_data <- test_data %>% slice_sample(prop = 1)
```

## Modeliai

```{r}
cook_plot <- function(mdl) {
  ggplot(
  data.frame(cooks = cooks.distance(mdl)),
  aes(x = seq_along(cooks), y = cooks)) +
  geom_point(color = "blue", size = 3, alpha = 0.7) +
  labs(
    x = "Eilės numeris",
    y = "Cook mato atstumas") +
  theme_bw()
}

pearson_plot <- function(mdl) {
  ggplot(
  data.frame(pearson = glm.diag(mdl)$rp), 
  aes(x = seq_along(pearson), y = pearson)) +
  geom_point(color = "blue", size = 3, alpha = 0.7) +
  labs(
    x = "Eilės numeris", 
    y = "Pearson likučiai") +
  theme_bw()
}
```

### Logit modelis SMOTE

Logit modelis su visais kintamaisiais ir kovariančių multikolinearumas.

```{r}
table(train_data$churn)
```

```{r}
set.seed(1)
smote_data <- ROSE(churn ~ call_failure + subscription_length + sec_of_use + freq_of_use + freq_of_SMS + distinct_called_numbers + complains + tariff_plan + status + charge_amount + age_group2, data = train_data, N = 4200, p = 0.5)$data
table(smote_data$churn)
```



```{r}
kategoriniai_kintamieji2 <- names(smote_data)[sapply(smote_data, function(x) !is.numeric(x))]
kategoriniai_kintamieji2 <- setdiff(kategoriniai_kintamieji2, "churn")

for (kintamasis in kategoriniai_kintamieji2) {
  cat("\n--- Kryžminė lentelė kintamajam:", kintamasis, "---\n")
  lentele <- table(smote_data[[kintamasis]], smote_data$churn, useNA = "ifany")
  names(dimnames(lentele)) <- c(kintamasis, "Churn")
  print(lentele)
}
```



```{r initial logit}
logit_mdl <- glm(formula = churn ~ subscription_length + sec_of_use + freq_of_use + freq_of_SMS + distinct_called_numbers + complains + tariff_plan + status + charge_amount + age_group2, data = smote_data, family = binomial(logit))

summary(logit_mdl)
vif(logit_mdl)
```

Logit modelio išskirtys

```{r}
cook_plot(logit_mdl)
pearson_plot(logit_mdl)
```
Galutinis logit modelis naudojant SMOTE balansavimą bei pažingsnine regresiją.

Eiliškumo tvarka išmesti: charge_amount, sec_of_use, tariff_plan

```{r}
set.seed(1)
smote_data <- ROSE(churn ~ call_failure + subscription_length + freq_of_SMS + distinct_called_numbers + complains + status + age_group2 + freq_of_use, data = train_data, N = 4200, p = 0.5)$data
table(smote_data$churn)

logit_mdl_smote <- glm(formula = churn ~ subscription_length + freq_of_SMS + distinct_called_numbers + complains + status + age_group2 + freq_of_use, data = smote_data, family = binomial(logit))

summary(logit_mdl_smote)
vif(logit_mdl_smote)
```

```{r}
ClassLog(logit_mdl_smote, smote_data$churn)

logit_smote_prediction <- predict(logit_mdl_smote, test_data, type = "response")

ROC_logit_smote <- roc(test_data$churn, logit_smote_prediction)
ROC_logit_smote_auc <- auc(ROC_logit_smote)


ggroc(ROC_logit_smote, color = "blue", size = 1.2) +
  geom_abline(slope = 1, intercept = 1, linetype = "dashed", color = "red") +
  labs(
    title = paste0("ROC kreivė (AUC = ", round(ROC_logit_smote_auc, 3), ")"),
    x = "Specifiškumas (Specificity)",
    y = "Jautrumas (Sensitivity)"
  ) +
  theme_bw()
```

2945,2
subscription_length:freq_of_SMS 2931,4
subscription_length:status 2876,9
subscription_length:age_group2 2819,6

```{r}
set.seed(1)
smote_data <- ROSE(churn ~ call_failure + subscription_length + freq_of_SMS + distinct_called_numbers + complains + status + age_group2 + freq_of_use, data = train_data, N = 4200, p = 0.5)$data

logit_mdl_smote_gamma <- glm(formula = churn ~ subscription_length + freq_of_SMS + distinct_called_numbers + complains + status + age_group2 + freq_of_use + subscription_length:age_group2, data = smote_data, family = binomial(logit))

summary(logit_mdl_smote_gamma)
```

```{r}
ClassLog(logit_mdl_smote_gamma, smote_data$churn)

logit_mdl_smote_gamma_prediction <- predict(logit_mdl_smote_gamma, test_data, type = "response")

ROC_logit_mdl_smote_gamma <- roc(test_data$churn, logit_mdl_smote_gamma_prediction)
ROC_logit_mdl_smote_gamma_auc <- auc(ROC_logit_mdl_smote_gamma)


ggroc(ROC_logit_mdl_smote_gamma, color = "blue", size = 1.2) +
  geom_abline(slope = 1, intercept = 1, linetype = "dashed", color = "red") +
  labs(
    title = paste0("ROC kreivė (AUC = ", round(ROC_logit_mdl_smote_gamma_auc, 3), ")"),
    x = "Specifiškumas (Specificity)",
    y = "Jautrumas (Sensitivity)"
  ) +
  theme_bw()
```
charge_amount
sec_of_use
tariff_plan

2945,2
charge_amount*sec_of_use 2916,9
AUC = 0.907 < 0.921

--------------------------------------------------------------------------------
charge_amount
sec_of_use
tariff_plan

2945,2
tariff_plan*freq_of_SMS 2941,8
AUC = 0.91 < 0.921

### Logit modelis Youden

Išmesta: tariff_plan, charge_amount, age_group2

```{r sec_of_use}
logit_mdl_su <- glm(formula = churn ~ subscription_length + sec_of_use + freq_of_SMS + distinct_called_numbers + complains + status, data = churn_data2, family = binomial(logit))

summary(logit_mdl_su)
vif(logit_mdl_su)
```

```{r}
probs <- predict(logit_mdl_su, newdata = test_data, type = "response")

roc_curve <- roc(test_data$churn, probs)

optimal_coords <- coords(roc_curve, "best", ret = c("threshold", "specificity", "sensitivity"), 
                         best.method = "youden")

best_threshold <- optimal_coords$threshold

print(paste("Optimalus slenkstis pagal Youdeno indeksą:", round(best_threshold, 4)))
print(paste("Jautrumas (Sensitivity):", round(optimal_coords$sensitivity, 4)))
print(paste("Specifiškumas (Specificity):", round(optimal_coords$specificity, 4)))


final_preds <- ifelse(probs >= best_threshold, 1, 0)

table(Tikra = test_data$churn, Prognoze = final_preds)

ROC_logit_mdl_su <- roc(test_data$churn, final_preds)
ROC_logit_mdl_su_auc <- auc(ROC_logit_mdl_su)


ggroc(ROC_logit_mdl_su, color = "blue", size = 1.2) +
  geom_abline(slope = 1, intercept = 1, linetype = "dashed", color = "red") +
  labs(
    title = paste0("ROC kreivė (AUC = ", round(ROC_logit_mdl_su_auc, 3), ")"),
    x = "Specifiškumas (Specificity)",
    y = "Jautrumas (Sensitivity)"
  ) +
  theme_bw()
```

1462
subscription_length:freq_of_SMS 1455,6
subscription_length:complains 1442,7
subscription_length:status 1425,2
AUC = 0.856 < 0.862 => sąveika nepagerino rezultatų

Išmesta: charge_amount, tariff_plan, age_group2, distinct_called_numbers

```{r freq_of_use}
logit_mdl_fu <- glm(formula = churn ~ subscription_length + freq_of_use + freq_of_SMS + complains + status, data = churn_data2, family = binomial(logit))

summary(logit_mdl_fu)
vif(logit_mdl_fu)
```
```{r}
probs <- predict(logit_mdl_fu, newdata = test_data, type = "response")

roc_curve <- roc(test_data$churn, probs)

optimal_coords <- coords(roc_curve, "best", ret = c("threshold", "specificity", "sensitivity"), 
                         best.method = "youden")

best_threshold <- optimal_coords$threshold

print(paste("Optimalus slenkstis pagal Youdeno indeksą:", round(best_threshold, 4)))
print(paste("Jautrumas (Sensitivity):", round(optimal_coords$sensitivity, 4)))
print(paste("Specifiškumas (Specificity):", round(optimal_coords$specificity, 4)))


final_preds <- ifelse(probs >= best_threshold, 1, 0)

table(Tikra = test_data$churn, Prognoze = final_preds)

ROC_logit_mdl_fu <- roc(test_data$churn, final_preds)
ROC_logit_mdl_fu_auc <- auc(ROC_logit_mdl_fu)


ggroc(ROC_logit_mdl_fu, color = "blue", size = 1.2) +
  geom_abline(slope = 1, intercept = 1, linetype = "dashed", color = "red") +
  labs(
    title = paste0("ROC kreivė (AUC = ", round(ROC_logit_mdl_fu_auc, 3), ")"),
    x = "Specifiškumas (Specificity)",
    y = "Jautrumas (Sensitivity)"
  ) +
  theme_bw()
```

1454,7
subscription_length:freq_of_SMS 1449,5
subscription_length:complains 1433,1
subscription_length:status 1423,6
AUC lygūs

### Probit modelis

Balansavimas naudojantis SMOTE

```{r}
set.seed(1)
smote_data <- ROSE(churn ~ call_failure + complains + subscription_length + charge_amount + sec_of_use + 
                     freq_of_use + freq_of_SMS + distinct_called_numbers + tariff_plan + status + age_group,
                   data = train_data, N = 4200, p = 0.5)$data
table(smote_data$churn)
```

```{r}
probit_model <- glm(formula = churn ~ call_failure + complains + subscription_length + charge_amount + sec_of_use + freq_of_use + freq_of_SMS + distinct_called_numbers + tariff_plan + status + age_group, data = smote_data, family = binomial(link = "probit"))

summary(probit_model)
```

Multikolinearumas

```{r}
vif(probit_model)
```

Išskirtys

```{r}
cook_plot(probit_model)
pearson_plot(probit_model)
outlierTest(probit_model)
```

Iš pirmojo probit modelio išmestas nereikšminga kovariantė - *age_group*.

```{r}
probit_model2 <- glm(formula = churn ~ call_failure + complains + subscription_length + charge_amount + sec_of_use + freq_of_use + freq_of_SMS + distinct_called_numbers + tariff_plan + status, data = smote_data, family = binomial(link = "probit"))

summary(probit_model2)
```

Balansavimas naudojantis slenksčiu ir Youden indeksu

```{r}
rocobj <- roc(probit_model2$y, probit_model2$fitted.values)

best_threshold <- coords(rocobj, "best", best.method = "youden", 
                         ret = c("threshold", "specificity", "sensitivity"))

print(best_threshold)

optimal_cut <- best_threshold$threshold
```

```{r}
probs_train <- predict(probit_model2, newdata = train_data, type = "response")
roc_curve_train <- roc(train_data$churn, probs_train)

optimal_coords <- coords(roc_curve_train, "best", ret = c("threshold", "specificity", "sensitivity"), best.method = "youden")
best_threshold <- optimal_coords$threshold

print(paste("Optimalus slenkstis pagal Youdeno indeksą:", round(best_threshold, 4)))
print(paste("Jautrumas (Sensitivity):", round(optimal_coords$sensitivity, 4)))
print(paste("Specifiškumas (Specificity):", round(optimal_coords$specificity, 4)))

probs_test <- predict(probit_model2, newdata = test_data, type = "response")
final_preds_test <- ifelse(probs_test >= best_threshold, 1, 0)

table(Tikra = test_data$churn, Prognoze = final_preds_test)
```

```{r}
ROC_probit <- roc(test_data$churn, probs_test)
ROC_probit_auc <- auc(ROC_probit)

ggroc(ROC_probit, color = "blue", size = 1.2) +
  geom_abline(slope = 1, intercept = 1, linetype = "dashed", color = "red") +
  labs(title = paste0("ROC kreivė (AUC = ", round(ROC_probit_auc, 3), ")"),
       x = "Specifiškumas (Specificity)",
       y = "Jautrumas (Sensitivity)") +
  theme_bw()
```



### Cloglog modelis SMOTE


```{r}
set.seed(1234)
smote_data <- ROSE(churn ~ call_failure + subscription_length + sec_of_use + freq_of_use + freq_of_SMS + distinct_called_numbers + complains + tariff_plan + status + charge_amount + age_group2, data = train_data, N = 4200, p = 0.5)$data
table(smote_data$churn)
```


```{r}
cloglog_model <- glm(formula = churn ~ call_failure + complains + subscription_length + charge_amount + sec_of_use + freq_of_use + freq_of_SMS + distinct_called_numbers + tariff_plan + status + age_group2, family = binomial(link = "cloglog"), data = smote_data)

summary(cloglog_model)
```

Multikolinearumas

```{r}
vif(cloglog_model)
```

Išskirtys

```{r}
cook_plot(cloglog_model)
```


```{r}
pearson_plot(cloglog_model)
```
COOKS RODO KAD NERA ISSKIRCIU, SITAS RODO KAD DAUG JU


Pašalinta age_group2, charge_amount, tariff_plan, sec_of_use

```{r}
set.seed(1234)
smote_data <- ROSE(churn ~ call_failure + subscription_length + freq_of_use + freq_of_SMS + distinct_called_numbers + complains + status, data = train_data, N = 4200, p = 0.5)$data

final_cloglog_model_smote <- glm(formula = churn ~ call_failure + subscription_length + freq_of_use + freq_of_SMS + distinct_called_numbers + complains + status, family = binomial(link = "cloglog"), data = smote_data)

summary(final_cloglog_model)
```



Klasifikavimo lentelė

```{r}
ClassLog(final_cloglog_model_smote, smote_data$churn)
```

```{r}
test_probs <- predict(final_cloglog_model_smote, newdata = test_data, type = "response")

test_preds <- ifelse(test_probs > 0.5, 1, 0)
table(test_preds, test_data$churn)
```


```{r fig.height=4, fig.width=4}
cloglog_prediction <- predict(final_cloglog_model_smote, smote_data, type = "response")

ROC_cloglog <- roc(smote_data$churn, cloglog_prediction)
ROC_cloglog_auc <- auc(ROC_cloglog)


ggroc(ROC_cloglog, color = "blue", size = 1.2) +
  geom_abline(slope = 1, intercept = 1, linetype = "dashed", color = "red") +
  labs(
    title = paste0("ROC kreivė (AUC = ", round(ROC_cloglog_auc, 3), ")"),
    x = "Specifiškumas (Specificity)",
    y = "Jautrumas (Sensitivity)"
  ) +
  theme_bw()
```

```{r fig.height=4, fig.width=4}
cloglog_prediction <- predict(final_cloglog_model_smote, newdata = test_data, type = "response")

ROC_cloglog <- roc(test_data$churn, cloglog_prediction)
ROC_cloglog_auc <- auc(ROC_cloglog)


ggroc(ROC_cloglog, color = "blue", size = 1.2) +
  geom_abline(slope = 1, intercept = 1, linetype = "dashed", color = "red") +
  labs(
    title = paste0("ROC kreivė (AUC = ", round(ROC_cloglog_auc, 3), ")"),
    x = "Specifiškumas (Specificity)",
    y = "Jautrumas (Sensitivity)"
  ) +
  theme_bw()
```

### Cloglog modelis Youden

Išmesta charge_amount, distinct_called_numbers, age_group2

```{r}
cloglog_model_youden <- glm(formula = churn ~ call_failure + complains + subscription_length + sec_of_use + freq_of_use + freq_of_SMS + tariff_plan + status, family = binomial(link = "cloglog"), data = train_data)
summary(cloglog_model_youden)
vif(cloglog_model_youden)
```
MULITKOLINEARUUMO PROBLEMA

```{r}
probs <- predict(cloglog_model_youden, type = "response")

roc_curve <- roc(churn_data2$churn, probs)

optimal_coords <- coords(roc_curve, "best", ret = c("threshold", "specificity", "sensitivity"), 
                         best.method = "youden")

best_threshold <- optimal_coords$threshold

print(paste("Optimalus slenkstis pagal Youdeno indeksą:", round(best_threshold, 4)))
print(paste("Jautrumas (Sensitivity):", round(optimal_coords$sensitivity, 4)))
print(paste("Specifiškumas (Specificity):", round(optimal_coords$specificity, 4)))


final_preds <- ifelse(probs >= best_threshold, 1, 0)

table(Tikra = churn_data2$churn, Prognoze = final_preds)
```


### Cloglog modelis ant orginalių duomenų

```{r}
cloglog_model_original <- glm(formula = churn ~ call_failure + complains + subscription_length + charge_amount + sec_of_use + freq_of_use + freq_of_SMS + distinct_called_numbers + tariff_plan + status + age_group2, family = binomial(link = "cloglog"), data = train_data)

summary(cloglog_model_original)
```

Išskirtys

```{r}
cook_plot(cloglog_model_original)
```


```{r}
pearson_plot(cloglog_model_original)
```


Multikolinearumas

```{r}
vif(cloglog_model_original)
```

Multikolineraumas tarp freq_of_use ir sec_of_use. Skaidome į modelius pretendentus

Modelis su freq_of_use: išmesta charge_amount, distinct_called_numbers, age_group2, tariff_plan

```{r}
cloglog_model_original_freq_of_use  <- glm(formula = churn ~ call_failure + complains + subscription_length + freq_of_use + freq_of_SMS + status, family = binomial(link = "cloglog"), data = train_data)

summary(cloglog_model_original_freq_of_use)
# vif(cloglog_model_original_freq_of_use) pradinio modelio vifai geri
```

Modelis su sec_of_use: išmesta charge_amount, age_group2, tariff_plan

```{r}
cloglog_model_original_sec_of_use <- glm(formula = churn ~ call_failure + complains + subscription_length + sec_of_use + freq_of_SMS + distinct_called_numbers + status, family = binomial(link = "cloglog"), data = train_data)

summary(cloglog_model_original_sec_of_use)
#vif(cloglog_model_original_sec_of_use)viskas gerai su pradinio modelio vifais
```


