```{r Bibliotekos, message=FALSE, warning=FALSE}
library(tidyverse)
library(survival)
library(survminer)
library(car)
library(TSHRC)
library(patchwork)
library(scales)
library(ggplot2)
library(grid)
library(gridExtra)
library(rsample)
```

# Duomenys

```{r}
data <- read.csv("../datasets/gbsg.csv")
data <- data %>% select(-X)

data <- data %>%filter(age >= 30)

data$meno <- as.factor(data$meno)
data$hormon <- as.factor(data$hormon)
data$status <- as.factor(data$status)
data$grade <- as.factor(data$grade)

str(data)
```

```{r}
set.seed(1)

data_split <- initial_split(data, prop = 0.8, strata = status)

train_data <- training(data_split)
train_data <- train_data %>% slice_sample(prop = 1)
test_data  <- testing(data_split)
test_data <- test_data %>% slice_sample(prop = 1)
```

# Pradinė analizė

```{r}
summary(data)
```

Cenzuravimas is desines, atstitiktinis, nes i tyrima paceintai itraukti skirtingais laikais, kiekvienas stebetas skirtinga trukme

Cenzūruotų stebėjimų dalis

```{r}
attach(data)
prop.table(table(status == 1))
```

```{r}
table(meno)

table(hormon)

table(data$grade)

table(data$meno, data$status)

table(data$hormon, data$status)

table(data$grade, data$status)

table(data$meno, data$hormon)
```

```{r}
char <- data %>% 
  summarise(across(where(is.numeric),
            list(min = ~min(.x, na.rm = TRUE), 
                 max = ~max(.x, na.rm = TRUE),
                 mean = ~mean(.x, na.rm = TRUE), 
                 sd = ~sd(.x, na.rm = TRUE),
                 q25 = ~quantile(.x, 0.25, na.rm = TRUE),
                 median = ~median(.x, na.rm = TRUE),
                 q75 = ~quantile(.x, 0.75, na.rm = TRUE)))) %>% 
  pivot_longer(cols = everything(), 
               names_to = c("Variable", ".value"),
               names_pattern = "(.*)_(min|max|mean|sd|median|q25|q75)") %>% 
  mutate(across(where(is.numeric), ~ round(.x, 4)))
char
```


```{r fig.height=4, fig.width=6.7, message=FALSE, warning=FALSE}
data_long <- data %>%
  dplyr::select(status, age, size, nodes, pgr, er, rfstime) %>%
  pivot_longer(
    cols = -status,
    names_to = "variable", 
    values_to = "value")

variable_labels <- c(
  age = "Amžius",
  size = "Naviko dydis",
  nodes = "Teigiamų limfmazgių skaičius",
  pgr = "Progesterono receptoriai",
  er = "Estrogenų receptoriai",
  rfstime = "Išgyvenamumas")

data_long$variable <- factor(
  data_long$variable,
  levels = names(variable_labels),
  labels = variable_labels)

data_long$status <- factor(
  data_long$status,
  levels = c(0, 1),
  labels = c("Cenzūruota", "Įvykis"))

data_long %>% 
  ggplot(aes(x = status, y = value, fill = status)) +
  geom_boxplot(outlier.alpha = 0.2) +
  facet_wrap(~variable, scales = "free", ncol = 3) + 
  scale_fill_manual(
    values = c("Cenzūruota" = "steelblue", "Įvykis" = "firebrick")) +
  labs(title = "Kintamųjų pasiskirstymas pagal statusą",
       x = "Statusas", y = "Reikšmė") +
  theme_bw() +
  theme(legend.position = "None")


ggsave(filename = "boxplot_by_status.png", width = 6.7, height = 4, units = "in", dpi = 300)
```

```{r fig.height=3, fig.width=6.7, warning=FALSE}
status_num <- as.numeric(as.character(data$status))

km_overall <- survfit(Surv(rfstime, status_num) ~ 1, data = data)
ggsurvplot(km_overall,
           data       = data,
           conf.int   = TRUE,
           xlab       = "Laikas (dienos)",
           ylab       = "Išgyvenamumo tikimybė",
           title      = "Kaplan-Meier kreivė (visi pacientai)",
           ggtheme    = theme_minimal())

#ggsave(filename = "KM_all.png", width = 6.7, height = 3, units = "in", dpi = 300)
```

```{r fig.height=1.5, fig.width=2.2, warning=FALSE}
# KM pagal menopauzę
km_meno <- survfit(Surv(rfstime, status_num) ~ meno, conf.type="log-log", data = data)
mp <- ggsurvplot(km_meno,
           data       = data,
           size        = 0.3,
           conf.int   = TRUE,
           censor.size  = 2,
           censor.shape = "+",
           pval       = FALSE,   # log-rank testas
           legend       = c(0.15, 0.25),
           legend.labs = c("Prieš", "Po"),
           legend.title = "",
           ylab         = "Išgyvenamumo tikimybė",
           xlab       = "Dienos",
           title      = "K-M kreivė pagal menopauzę",
           font.main     = 9,
           font.x        = 7,
           font.y        = 7,
           font.legend   = 6,
           font.tickslab = 5,
           ggtheme    = theme_minimal())



mp$plot <- mp$plot + theme(legend.key.size = unit(0.4, "cm"),
    legend.spacing.x = unit(0.01, "cm"),
    panel.grid.minor = element_blank(), 
    panel.grid.major = element_line(size = 0.1, color = "grey90"),
    axis.ticks = element_line(linewidth = 0.1, color = "grey"),
    axis.ticks.length = unit(0.05, "cm")
    ) +
  scale_y_continuous(labels = label_number(decimal.mark = ","))
mp
#ggsave(plot = mp$plot, filename = "KM_meno.png", width = 2.2, height = 1.5, units = "in", dpi = 300)
```

```{r}
time_vec   <- data$rfstime
status_vec <- as.numeric(as.character(data$status))
group_vec  <- as.numeric(as.factor(data$meno)) - 1

res <- twostage(time_vec, status_vec, group_vec, nboot = 100)

res
```





```{r fig.height=3, fig.width=6.7, warning=FALSE}
# KM pagal hormoninę terapiją
km_hormon <- survfit(Surv(rfstime, status_num) ~ hormon, conf.type="log-log", data = data)

horm <- ggsurvplot(km_hormon,
           data       = data,
           size        = 0.3,
           conf.int   = TRUE,
           censor.size  = 2,
           censor.shape = "+",
           pval       = FALSE,   # log-rank testas
           legend       = c(0.25, 0.25),
           legend.labs = c("Nenaudojo", "Naudojo"),
           legend.title = "",
           ylab         = "",
           xlab       = "Dienos",
           title      = "K-M kreivė pagal HP",
           font.main     = 9,
           font.x        = 7,
           font.y        = 7,
           font.legend   = 6,
           font.tickslab = 5,
           ggtheme    = theme_minimal())



horm$plot <- horm$plot + theme(legend.key.size = unit(0.4, "cm"),
    legend.spacing.x = unit(0.01, "cm"),
    panel.grid.minor = element_blank(), 
    panel.grid.major = element_line(size = 0.1, color = "grey90"),
    axis.ticks = element_line(linewidth = 0.1, color = "grey"),
    axis.ticks.length = unit(0.05, "cm")
    ) +
  scale_y_continuous(labels = label_number(decimal.mark = ","))
horm
ggsave(plot = horm$plot, filename = "KM_horm.png", width = 2.2, height = 1.5, units = "in", dpi = 300)
```

```{r}
log_rank_test_hormon <- survdiff(Surv(rfstime, status_num) ~ hormon, data = data)

print(log_rank_test_hormon)
```


```{r}
log_rank_test_grade <- survdiff(Surv(rfstime, status_num) ~ grade, data = data)

print(log_rank_test_grade)
```

```{r fig.height=3, fig.width=6.7, warning=FALSE}
# KM pagal naviko laipsnį
km_grade <- survfit(Surv(rfstime, status_num) ~ grade, conf.type="log-log", data = data)
grade <- ggsurvplot(km_grade,
           data       = data,
           size        = 0.3,
           conf.int   = TRUE,
           censor.size  = 2,
           censor.shape = "+",
           pval       = FALSE,   # log-rank testas
           legend       = c(0.15, 0.35),
           legend.labs = c("1", "2", "3"),
           legend.title = "",
           ylab         = "",
           xlab       = "Dienos",
           title      = "K-M kreivė pagal naviko laipsnį",
           font.main     = 9,
           font.x        = 7,
           font.y        = 7,
           font.legend   = 6,
           font.tickslab = 5,
           ggtheme    = theme_minimal())



grade$plot <- grade$plot + theme(legend.key.size = unit(0.4, "cm"),
    legend.spacing.x = unit(0.01, "cm"),
    panel.grid.minor = element_blank(), 
    panel.grid.major = element_line(size = 0.1, color = "grey90"),
    axis.ticks = element_line(linewidth = 0.1, color = "grey"),
    axis.ticks.length = unit(0.05, "cm")
    ) +
  scale_y_continuous(labels = label_number(decimal.mark = ","))
grade
ggsave(plot = grade$plot, filename = "KM_grade.png", width = 2.2, height = 1.5, units = "in", dpi = 300)
```


```{r}
data$statusLabel <- ifelse(status == 1, "Įvykis", "Cenzūruota")
data$status_num <- as.numeric(as.character(data$status))

kiekybiniai_vars <- c("age", "size", "nodes", "pgr", "er")
vardai_lt <- c(
  "age" = "Amžius",
  "size" = "Naviko dydis",
  "nodes" = "Teigiamų limfmazgių skaičius",
  "pgr" = "Progesterono receptoriai",
  "er" = "Estrogenų receptoriai"
)

plots <- lapply(kiekybiniai_vars, function(var) {
  ggplot(data, aes_string(x = "rfstime", y = var, color = "statusLabel", shape = "statusLabel")) +
    geom_point(alpha = 0.5, size = 1) +
    scale_color_manual(values = c("Įvykis" = "firebrick", 
                                  "Cenzūruota" = "steelblue")) +
    labs(title = vardai_lt[var], x = NULL, y = NULL, color = "Statusas", shape = "Statusas") + 
    theme_bw() +
    theme(plot.title = element_text(size = 10, hjust = 0.5)) + 
    guides(color = guide_legend(override.aes = list(size = 2)),
           shape = guide_legend(override.aes = list(size = 2)))
})

combined <- wrap_plots(plots[[1]], plots[[2]], 
                       plots[[3]], plots[[4]], 
                       plots[[5]], guide_area(),
                       ncol = 2) + 
  plot_layout(guides = "collect") & 
  theme(legend.position = "inside",
        legend.justification = "center",
        legend.title = element_text(size = 9.5),
        legend.text = element_text(size = 9))

y_label <- textGrob("Reikšmė", rot = 90, gp = gpar(fontsize = 12))
x_label <- textGrob("Laikas", gp = gpar(fontsize = 12))
main_title <- textGrob("Kiekybinių kintamųjų ryšys su išgyvenamumo laiku",
                       x = unit(0, "npc"), hjust = 0,
                       gp = gpar(fontsize = 13))

final_grob <- arrangeGrob(
  patchworkGrob(combined), 
  left = y_label, 
  bottom = x_label,
  top = main_title,
  padding = unit(0.5, "line"))

grid.newpage()
grid.draw(final_grob)

#png(filename = "scater_final.png", width = 5.5, height = 4.5, units = "in", res = 300)
#grid.draw(final_grob)
#dev.off()
```


```{r}
data$meno   <- as.factor(data$meno)
data$grade  <- as.factor(data$grade)
data$hormon <- as.factor(data$hormon)
```

# Kokso modelis

```{r}
status_num <- as.numeric(as.character(data$status))

cox_full <- coxph(Surv(rfstime, status_num) ~ 
                    age + meno + size + grade + 
                    nodes + pgr + er + hormon, data = data)
summary(cox_full)
```

## Multikolinearumas

```{r}
vif(cox_full)
```


## Išskirtys

```{r}
2 / sqrt(680)
```

```{r}
dfbeta <- residuals(cox_full, type="dfbeta")
par(mfrow=c(2, 2))
for (j in 1:9) {
  plot(dfbeta[, j],
  ylab=names(coef(cox_full))[j])
  abline(h=0, lty=2)
}
```

```{r}
threshold <- 2 / sqrt(680)
dfbeta <- residuals(cox_full, type="dfbeta")
par(mfrow=c(3, 3))

for (j in 1:9) {
  y_reikšmės <- dfbeta[, j]
  y_limitas <- max(c(abs(y_reikšmės), threshold)) * 1.1
  
  plot(dfbeta[, j],
       ylab=names(coef(cox_full))[j],
       main=paste(names(coef(cox_full))[j]),
       col="steelblue", 
       #ylim = c(-y_limitas, y_limitas),
       pch=20)
  
  abline(h=0, lty=1, col="black") 
  abline(h = threshold, lty = 2, col = "red")
  abline(h = -threshold, lty = 2, col = "red")
}
```

```{r fig.height=4.3, fig.width=6.7}
png(filename = "dfbeta.png", width = 6.7*300, height = 4.3*300, res = 300)
options(OutDec = ",")

threshold <- 2 / sqrt(680)
dfbeta <- residuals(cox_full, type = "dfbeta")

pavadinimai <- c("Amžius", "Menopauzė1", "Auglio dydis", "Naviko laipsnis2", 
                 "Naviko laipsnis3", "Limfmazgiai", "PGR", "HR", "HT1")

par(mfrow = c(3, 3), mar = c(2, 4, 3, 1), oma = c(3, 0, 0, 0))

for (j in 1:length(pavadinimai)) {
  y_reikšmės <- dfbeta[, j]
  
  plot(y_reikšmės,
       ylab = "",
       xlab = "",
       main = pavadinimai[j],
       col = rgb(70, 130, 180, maxColorValue = 255, alpha = 150),
       pch = 20,
       cex = 1.1,
       yaxt = "n")
  
  ticks <- axTicks(2)
  
  formatted_labels <- lapply(ticks, function(x) {
    if (abs(x) < 1e-10) {
      txt <- sprintf("%.2f", 0)
      return(as.expression(gsub("\\.", ",", txt))[[1]])
    }
    
    exponent <- floor(log10(abs(x)))
    
    if (abs(exponent) < 3) {
      txt <- sprintf("%.2f", x)
      return(as.expression(gsub("\\.", ",", txt))[[1]])
    } else {
      base <- x / 10^exponent
      base_txt <- gsub("\\.", ",", sprintf("%.2f", base))
      return(bquote(.(base_txt) %*% 10^.(exponent)))
    }
  })
  
  labels_expr <- do.call(expression, formatted_labels)
  
  axis(2, at = ticks, labels = labels_expr, las = 1, cex.axis = 0.8)
  
  abline(h = 0, lty = 1, col = "black") 
  abline(h = threshold, lty = 2, col = "red")
  abline(h = -threshold, lty = 2, col = "red")
}

mtext("Stebėjimų numeriai", side = 1, outer = TRUE, line = 1, cex = 1)

options(OutDec = ".")

dev.off()
```

## PH prielaida

```{r}
ph_test <- cox.zph(cox_full)
print(ph_test)
plot(ph_test)
```

```{r}
ph_test <- cox.zph(cox_full)
n_vars <- nrow(ph_test$table) - 1 
pavadinimai_lt <- c(
  "age" = "Amžius",
  "meno" = "Menopauzės statusas",
  "size" = "Naviko dydis",
  "grade" = "Naviko laipsnis",
  "nodes" = "Teigiamų limfmazgių skaičius",
  "pgr" = "Progesterono receptoriai",
  "er" = "Estrogenų receptoriai",
  "hormon" = "Hormoninė terapija")

options(OutDec = ",")
png(filename = "ph_plot.png", width = 6.4, height = 5, units = "in", res = 300)
par(mfrow = c(3, 3),
    mar = c(2, 2, 2.5, 1),
    oma = c(2.7, 2.7, 0.5, 0.5))

for (i in 1:n_vars) {
  var_name_en <- rownames(ph_test$table)[i]
  var_name_lt <- pavadinimai_lt[var_name_en]
  if (is.na(var_name_lt)) var_name_lt <- var_name_en

  plot(ph_test[i],
       main = var_name_lt,
       xlab = "",
       ylab = "",
       col = "steelblue",
       cex = 0.6,
       pch = 16,
       lwd = 1.7,
       font.main = 1,
       cex.main = 1.2,
       cex.axis = 1)
}

mtext("Laikas (dienos)", side = 1, outer = TRUE, line = 1.5, cex = 0.9)
mtext("Schoenfeld liekanos", side = 2, outer = TRUE, line = 1.5, cex = 0.9)
dev.off()
options(OutDec = ".")
```

```{r}
unfold_data <- function(data, time = "time", event = "event") {
  out <- data[rep(seq_len(nrow(data)), pmax(data[[time]], 1)), ]
  
  out$start <- unlist(lapply(data[[time]], function(t) {
    if (t <= 0) 0 else seq(0, t - 1)
  }))
  
  out$stop <- unlist(lapply(data[[time]], function(t) {
    if (t <= 0) 1 else seq(1, t)
  }))
  
  out[[event]] <- 0
  
  last_rows <- cumsum(pmax(data[[time]], 1))
  out[[event]][last_rows] <- data[[event]]
  
  rownames(out) <- NULL
  out
}
```


```{r}
data_long_daily <- unfold_data(
  data = data, 
  time = "rfstime",
  event = "status_num"
)
```

```{r}
head(data_long_daily)
```


```{r}
model_daily <- coxph(Surv(start, stop, status_num) ~ 
    age + meno + size + grade + nodes + pgr + er + hormon + meno:stop, 
  data = data_long_daily)
```
```{r}
summary(model_daily)
```

```{r}
ph_test <- cox.zph(model_daily)
print(ph_test)
plot(ph_test)
```


## Tiesiškumo prielaida


```{r}
coef(cox_full)
```

```{r fig.height=4, fig.width=6.7, message=FALSE, warning=FALSE}
cox_full2 <- coxph(Surv(rfstime, status_num) ~ 
                    age + meno + size + grade + 
                    nodes + pgr + er + hormon, data = data)

res <- residuals(cox_full2, type = "martingale")
target_vars <- c("age", "size", "nodes", "pgr", "er")
b <- coef(cox_full2)[target_vars]

plot_data <- data %>%
  select(all_of(target_vars)) %>%
  mutate(residuals = res) %>%
  pivot_longer(cols = all_of(target_vars), names_to = "variable", values_to = "x_value") %>%
  mutate(
    beta = b[variable],
    comp_residual = beta * x_value + residuals,
    variable = factor(variable, 
                      levels = target_vars,
                      labels = c("Amžius", "Auglio dydis", "Limfmazgiai", "PGR", "ER"))
  )

p1 <- ggplot(plot_data, aes(x = x_value, y = residuals)) +
  geom_point(alpha = 0.45, color = "#4682b4", size = 0.9) +
  geom_hline(yintercept = 0, linetype = "dashed", color = "#26d96e") +
  geom_smooth(method = "loess", method.args = list(degree = 1), se = TRUE, color = "#b22222", span = 0.95, linewidth = 0.7) +
  facet_wrap(~variable, scales = "free_x", nrow = 1) +
  labs(x = NULL, y = "Martingalų liekanos") +
  theme_bw() +
  theme(strip.text = element_text(face = "bold", size = 9),
        axis.text.x = element_text(size = 7))

p2 <- ggplot(plot_data, aes(x = x_value, y = comp_residual)) +
  geom_point(alpha = 0.45, color = "#4682b4", size = 0.9) +
  geom_smooth(method = "lm", linetype = "dashed", se = FALSE, color = "#26d96e") +
  geom_smooth(method = "loess", method.args = list(degree = 1), se = TRUE, color = "#b22222", span = 0.8, linewidth = 0.7) +
  facet_wrap(~variable, scales = "free_x", nrow = 1) +
  labs(x = "Kovariantės reikšmė", y = "Komponentė + liekanos") +
  theme_bw() +
  theme(strip.text = element_blank(),
        axis.text.x = element_text(size = 7))

final_plot <- p1 / p2

print(final_plot)

#ggsave(filename = "martingale.png", width = 6.7, height = 4, units = "in", dpi = 300)
```

# Galutinis modelis

```{r}
train_data$status_num <- as.numeric(as.character(train_data$status))
test_data$status_num <- as.numeric(as.character(test_data$status))

train_data$log_er = log(train_data$er +1)
train_data$log_nodes = log(train_data$nodes +1)

test_data$log_er = log(test_data$er +1)
test_data$log_nodes = log(test_data$nodes +1)

data_long_daily_train <- unfold_data(
  data = train_data, 
  time = "rfstime",
  event = "status_num"
)

data_long_daily_test <- unfold_data(
  data = test_data, 
  time = "rfstime",
  event = "status_num"
)
```


```{r}
data_long_daily_train$meno_num <- as.numeric(data_long_daily_train$meno) - 1

model_daily_final <- coxph(Surv(start, stop, status_num) ~ 
    age + meno + size + grade + log_nodes + pgr + log_er + hormon + meno_num:stop, 
  data = data_long_daily_train)

summary(model_daily_final)
```

```{r}
step_both <- stats::step(model_daily_final, direction = "both")
summary(step_both)
```


```{r}
data_long_daily_train$meno_num <- as.numeric(data_long_daily_train$meno) - 1
data_long_daily_test$meno_num <- as.numeric(data_long_daily_test$meno) - 1

model_final_new <- coxph(Surv(start, stop, status_num) ~ 
     grade + log_nodes + pgr + meno_num:stop + pgr:hormon,
  data = data_long_daily_train)

summary(model_final_new)
concordance(model_final_new, newdata = data_long_daily_test)
AIC(model_final_new)
```


```{r}
model_final <- coxph(Surv(rfstime, status_num) ~ 
                    age + grade + log_nodes + pgr + hormon, data = train_data)

summary(model_final)
```


```{r}
data_long_daily_train$start      <- as.numeric(data_long_daily_train$start)
data_long_daily_train$stop       <- as.numeric(data_long_daily_train$stop)
data_long_daily_train$status_num <- as.numeric(data_long_daily_train$status_num)

data_long_daily_test$start      <- as.numeric(data_long_daily_test$start)
data_long_daily_test$stop       <- as.numeric(data_long_daily_test$stop)
data_long_daily_test$status_num <- as.numeric(data_long_daily_test$status_num)
```


```{r}
concordance(model_final_new, newdata = data_long_daily_test)
```
age
size
grade
log_nodes
pgr
log_er
hormon

pgr:hormon

```{r}
model_final_gama <- coxph(Surv(rfstime, status_num) ~ 
                     grade + log_nodes + pgr + pgr:hormon, data = train_data)

summary(model_final_gama)
AIC(model_final_gama)
concordance(model_final_gama, newdata = test_data)
```

```{r}
step_full <- coxph(Surv(rfstime, status_num) ~ 
                    age + size + grade + 
                    log_nodes + pgr + log_er + hormon, data = train_data)

step_both <- stats::step(step_full, direction = "both")
summary(step_both)
```

# Kryžminė validacija

data_long_daily_trai\$meno_num <- as.numeric(data_long_daily_train$meno) - 1
data_long_daily_test\$meno_num <- as.numeric(data_long_daily_test$meno) - 1

model_final_new <- coxph(Surv(start, stop, status_num) ~ 
     grade + log_nodes + pgr + meno_num:stop + pgr:hormon,
  data = data_long_daily_train)

```{r}
data_long_daily$log_nodes <- log(data_long_daily$nodes)
data_long_daily$meno_num <- as.numeric(data_long_daily$meno) - 1
```


```{r}
set.seed(123)
grupiu_skaicius <- 3

unikalus_pid <- unique(data_long_daily$pid)

grupiu_sarasas <- sample(cut(seq_len(length(unikalus_pid)), breaks = grupiu_skaicius, labels = FALSE))

pacientu_grupavimas <- data.frame(pid = unikalus_pid, grupe = grupiu_sarasas)

duomenys_cv <- data_long_daily %>% inner_join(pacientu_grupavimas, by = "pid")

c_indeksai <- numeric(grupiu_skaicius)

for (i in 1:grupiu_skaicius) {
  
  mokymo_duomenys   <- duomenys_cv %>% filter(grupe != i)
  testavimo_duomenys <- duomenys_cv %>% filter(grupe == i)
  
  modelis_grupės <- coxph(Surv(start, stop, status_num) ~ 
                            grade + log_nodes + pgr + meno_num:stop + pgr:hormon,
                          data = mokymo_duomenys)
  
  vertinimas <- concordance(modelis_grupės, newdata = testavimo_duomenys)
  
  c_indeksai[i] <- vertinimas$concordance
}

cat("Kiekvienos grupės C-indeksai:\n", round(c_indeksai, 4), "\n\n")
cat("Bendras kryžminės validacijos C-indekso vidurkis:", round(mean(c_indeksai), 4), "\n")
```





























